臺灣臺南地方法院刑事判決
111年度交易字第830號
公  訴  人  臺灣臺南地方檢察署檢察官
被      告  洪秋遠


上列被告因公共危險案件，經檢察官提起公訴（111年度偵字第1
5240號），被告於準備程序中就被訴事實為有罪之陳述，經本院
裁定進行簡式審判程序後，本院判決如下：
    主  文
洪秋遠駕駛動力交通工具而有吐氣所含酒精濃度達每公升零點二
五毫克以上，累犯，處有期徒刑拾月。
    犯罪事實及理由
一、犯罪事實：洪秋遠前因公共危險案件，經臺灣臺南地方法院
    以107年度交簡字第4230號判決判處有期徒刑4月確定，並於
    民國108年3月12日易科罰金執行完畢。詎其猶不知悔改，竟
    於111年6月16日8時許起至同日9時許止，在臺南市仁德區忠
    義路某檳榔攤飲用啤酒，飲畢後在吐氣所含酒精濃度已達每公
    升0.25毫克以上，控制車輛能力及反應能力均因受體內酒精成分
    影響而降低之狀況下，仍基於酒後駕車致交通公共危險之故意
    ，於酒後騎乘電動自行車上路。嗣於同日11時31分許，行經臺
    南市仁德區義林路149號前時，不慎撞擊吳俊億停放在路旁
    之車牌號碼0000-00號自小客車，經警獲報到場處理，並於同
    日11時52分對洪秋遠施以吐氣酒精濃度測試，測得其吐氣所含
    酒精濃度達每公升0.47毫克。案經臺南市政府警察局歸仁分局
    報告臺灣臺南地方檢察署檢察官偵查起訴。
二、本件被告洪秋遠所犯係死刑、無期徒刑、最輕本刑為3年以
    上有期徒刑以外之罪，其於準備程序中就被訴事實為有罪之
    陳述，經法官告知簡式審判程序之旨，並聽取公訴人及被告
    之意見後，認宜為簡式審判程序，依刑事訴訟法第273條之1
    第1項規定，裁定進行簡式審判程序加以審理，則依據刑事
    訴訟法第273條之2、同法第159條第2項之規定，不適用傳聞
    法則有關限制證據能力之相關規定；並得依同法第310條之2
    之準用同法第454條之規定製作略式判決書（僅記載「證據
    名稱」），合先敘明。
三、上揭犯罪事實，有下列證據可資佐證：
  ㈠被告於警詢、偵訊及本院準備程序中之自白。
  ㈡證人吳俊億於警詢時之證述。
　㈢卷附酒精測定紀錄表、呼氣酒精測試器檢定合格證書、臺南市政
    府警察局舉發違反道路交通管理事件通知單各1紙、道路交通事
    故現場圖、道路交通事故調查報告表㈠㈡各1紙、現場照片7張
    、臺灣高等法院被告前案紀錄表及臺灣臺南地方法院107年
    度交簡字第4230號判決。
四、核被告所為，係犯刑法第185條之3第1項第1款駕駛動力交通
    工具而有吐氣所含酒精濃度達每公升0.25毫克以上罪。被告
    有如犯罪事實欄所載科刑及執行完畢之前科紀錄，此有卷附
    臺灣高等法院被告前案紀錄表可稽，其於5年以內再故意犯
    本件有期徒刑以上之罪，為累犯。又司法院大法官會議釋字
    第775號解釋，認關於刑法第47條之累犯應一律加重其刑之
    規定應於2年內修正，於修正前，宜由法院依上開解釋意旨
    ，於個案中分情節，基於累犯者有其特別惡性及對刑罰反應
    力薄弱等立法理由，裁量是否加重最低本刑。而被告本次所
    犯之罪與前案為相同之罪，被告未因前開犯罪科刑執行完畢
    而受有警惕，復又於5年內再犯本件之罪，足認其對於法敵
    對意識並未因前開科刑執行完畢而減弱，且刑罰之反應力薄
    弱，故仍認本案有依刑法第47條第1項規定加重其最低本刑
    之必要，而依法予以加重其刑。爰審酌被告自106年起迄今
    共有8次因酒後駕車之公共危險案件，經法院判刑及執行之
    紀錄，有臺灣高等法院被告前案紀錄表在卷可稽，當知不得
    於飲酒後開車，竟再次於飲用酒類後，呼氣所含酒精濃度高
    達每公升0.47毫克，實際已無法安全駕駛之情形下，冒然騎
    乘電動自行車上路，顯然無視於自己及其他參與道路交通之
    不特定人生命、財產之安全，且被告已有多次酒後駕車之公
    共危險犯行遭查獲，顯見被告並無法從中記取教訓，自應嚴
    懲，兼考量其犯後坦承犯行，態度尚佳，暨其犯罪動機、目
    的、手段，及自稱國小畢業，已婚，無小孩，從事粗工，日
    薪約1千1百元，工作不固定等一切情狀，量處如主文所示之
    刑。
五、依刑事訴訟法第299條第1項、第273條之1第1項、第310條之
    2，刑法第185條之3第1項第1款、第47條第1項，判決如主文
    。　　
本案經檢察官高振瑋提起公訴，檢察官李佳潔到庭執行職務。
中　　華　　民　　國　　111 　年　　 8　　月　　25　　日
　　　　　　　　　刑事第六庭    法　官　鄭銘仁
以上正本證明與原本無異。
如不服本判決應於收受本判後20日內向本院提出上訴書狀，並應
敘述具體理由。其未敘述上訴理由者，應於上訴期間屆滿後20日
內向本院補提理由書狀（均須按他造當事人之人數附繕本）「切
勿逕送上級法院」。
  　　　　　　　　　　　　　　　書記官　陳姝妤
中　　華　　民　　國　　111 　年　　8 　　月　　29　　日
附錄本判決論罪之法條：
中華民國刑法第185條之3
駕駛動力交通工具而有下列情形之一者，處3年以下有期徒刑，
得併科30萬元以下罰金：
一、吐氣所含酒精濃度達每公升零點二五毫克或血液中酒精濃度
    達百分之零點零五以上。
二、有前款以外之其他情事足認服用酒類或其他相類之物，致不
    能安全駕駛。
三、服用毒品、麻醉藥品或其他相類之物，致不能安全駕駛。
因而致人於死者，處3年以上10年以下有期徒刑，得併科2百萬元
以下罰金；致重傷者，處1年以上7年以下有期徒刑，得併科1百
萬元以下罰金。
曾犯本條或陸海空軍刑法第54條之罪，經有罪判決確定或經緩起
訴處分確定，於十年內再犯第1項之罪因而致人於死者，處無期
徒刑或5年以上有期徒刑，得併科3百萬元以下罰金；致重傷者，
處3年以上10年以下有期徒刑，得併科2百萬元以下罰金。